【裁判字號】    99,上訴,883
【裁判日期】    990621
【裁判案由】    偽造文書等
【裁判全文】
臺灣高等法院臺中分院刑事判決         99年度上易字第558號
上  訴  人  臺灣臺中地方法院檢察署檢察官
上  訴  人
即  被  告  戊○○
被      告  丁○○
      （原名黃彩虹）
上列上訴人因被告等詐欺等案件，不服臺灣臺中地方法院98年度
易字第3570號、98年度訴字第4150號中華民國99年3月16日第一
審判決（起訴案號：臺灣臺中地方法院檢察署97年度偵字第1500
6號、追加起訴案號：98年度偵字第4333號），提起上訴，本院
判決如下：
    主  文
原判決關於戊○○及丁○○詐欺乙○○部分，及戊○○定應執行
刑部分均撤銷。
戊○○、丁○○共同連續意圖為自己不法之所有，以詐術使人將
本人之物交付，各處有期徒刑貳年。
其他部分（即戊○○詐欺丙○○部分）上訴駁回。
戊○○撤銷改判部分與上訴駁回部分，應執行有期徒刑參年。
    事  實
一、戊○○與丁○○於民國92、93年間認識，原為男女朋友關係
    （2人之後於96年6月20日結婚，嗣於97年4月1日離婚）。緣
    丁○○於94年初，介紹乙○○投資戊○○所招攬之香港訊匯
    金融集團有限公司（以下稱香港訊匯公司）之金融商品，乙○○遂於94年8月23日，由戊○○陪同前往草屯大觀郵局，
    自乙○○之霧峰民生路郵局帳戶提領現金新臺幣（以下未特
    別註明者均同）325萬元存入乙○○之彰化商業銀行（下稱
    彰化銀行）草屯分行帳號：00000000000000號帳戶，再於同
    日自乙○○之彰化銀行草屯分行帳戶匯款美金10萬元（折合
    新臺幣約321萬4500元）至香港訊匯公司所指定之香港中國
    銀行（Bank of China (Hong kong)）帳號：0000000000000
    0號，收款人為TSE'S International Investment(Macau)Lt
    d之帳戶，並於94年8月25日，由戊○○、丁○○陪同乙○○
    ，前往上海商業儲蓄銀行（下稱上海銀行）中港分行開立帳
    號：00000000000000號帳戶後，將該帳戶之存摺交給丁○○
    保管（印章則因屬乙○○原來之印章，故仍由乙○○保管）
    ，以便戊○○代為操作其投資之款項。詎戊○○、丁○○因
    先前投資失利，竟共同意圖為自己不法之所有，基於詐欺取
    財之概括犯意，於94年8月底某日，推由戊○○向乙○○佯
    稱：乙○○之投資已虧損20％，如果改投資中國大陸之華南
    mall，收益會比較穩定云云，使乙○○陷於錯誤，同意將其
    上開投資香港訊匯公司所剩餘之款項即美金8萬元辦理出金
    ，改投資戊○○所佯稱之華南mall，戊○○因此將乙○○前
    述匯入香港中國銀行Tse'sInternational  Investment(Mac
    au) Ltd帳戶之款項辦理美金8萬元之出金，而因丁○○原即
    預訂於94年9月1日至5日將出境至印尼峇里島旅遊，遂事先
    將存摺交還乙○○以便提款。嗣該筆美金8萬元於94年9月2
    日匯入乙○○之上海銀行中港分行帳戶，戊○○即於同日帶
    同乙○○至上海銀行中港分行辦理結匯手續（共匯入新台幣
    259萬9200元），並由戊○○在取款憑條上填寫日期、帳號
    、戶名、取款金額，由乙○○自行蓋用其印章，而自該帳戶
    提領現金256萬9200元（時間為該日15時35分）後，全數交
    予戊○○，作為投資華南mall之款項。戊○○取得該現金25
    6萬9200元後，即於同日（18時40分許），將其中236萬元，
    以現金方式存入丁○○之中國信託商業銀行股份有限公司（
    下稱中國信託銀行，營業時間至19時）臺中文心分行帳號：
    0000000000000號帳戶，由丁○○取得該款項，其餘款項則
    由戊○○自己花用，完全未用以投資其所謂之華南mall。戊○○、丁○○並為欺瞞乙○○上開未投資之實情，即由戊○○自行或由丁○○按月將新臺幣兌換成美金後，匯入乙○○
    之帳戶（迄97年4月始中斷），佯為有投資獲利之假象。
二、戊○○、丁○○復共同意圖為自己不法之所有，承上開詐欺
    取財之概括犯意，於94年9月21日前之某日，以投資華南mal
    l之相同詐術，使乙○○陷於錯誤，而同意加碼投資美金10
    萬元，惟因乙○○手邊不足美金10萬元，遂要求丁○○幫忙
    湊足美金10萬元。丁○○即佯為允諾，而於94年9月21日，
    與乙○○一同前往臺中路郵局，由乙○○自其霧峰民生路郵
    局帳戶提領現金300萬元後，將其中之233萬5千元交予丁○○存入丁○○在玉山商業銀行（下稱玉山銀行）大墩分行帳
    號：0000000000000號帳戶，丁○○並於94年9月26日，匯款
    美金2萬元至上述香港中國銀行帳號：00000000000000號，
    收款人為TSE'S  InternationalInvestment(Macau) Ltd之
    帳戶，且於94年9月29日，將49萬9050元轉入戊○○之玉山
    銀行大墩分行帳號：0000000000000號帳戶，佯為乙○○第2
    筆投資華南mall之資金。丁○○、戊○○2人詐得上開款項
    後，即供己花用，完全未用以投資所謂之華南mall，致生損
    害於乙○○。
三、戊○○於96年4月間，透過乙○○介紹而認識丙○○，戊○○明知其所申請由其擔任負責人之寶融環球財經資訊股份有
    限公司（下稱寶融公司）尚未經核准設立（寶融公司於96年
    6月27日始經核准設立），且寶融公司之業務亦不包括股票
    代為操作，竟另起意圖為自己不法之所有，基於詐欺取財之
    犯意，對丙○○佯稱：伊所經營之寶融公司有代客操作股票
    ，經營穩定，保證有獲利，且若超出20%的虧損則算伊的云
    云，使丙○○陷於錯誤，而於96年6月25日與戊○○訂立共
    同買賣協議書、委託保管證明書各1份，約定由丙○○交付
    100萬元委託戊○○代為操作買賣股票，其中委託保管證明
    書之50萬元保證有2％之獲利，另共同買賣協議書之50萬元
    則依實際投資情形計算獲利，丙○○並於96年6月29日（追
    加起訴書誤載為96年6月2日，業據檢察官於原審準備程序時
    當庭更正），匯款100萬元（追加起訴書誤載為63萬元，業
    據檢察官於原審準備程序時當庭更正）至戊○○之玉山銀行
    大墩分行帳號：0000000000000號帳戶，作為委託戊○○代
    為操作股票之款項。戊○○詐得該100萬元後，並未實際投
    入股票買賣，而係供己花用，致生損害於丙○○。
四、戊○○於96年9月7日前3、4日，另意圖為自己不法之所有，
    基於詐欺取財之犯意，以股票代操之相同詐術，使丙○○陷
    於錯誤，而於96年9月7日，再匯款50萬元至戊○○之上開玉
    山銀行大墩分行帳戶，委託戊○○代為操作股票，雙方並於
    96年9月7日簽訂共同買賣協議書1份。戊○○詐得該50萬元
    後，亦未實際投入股票買賣，而係供己花用，致生損害於丙○○。
五、案經乙○○訴由臺灣臺中地方法院檢察署檢察官偵查起訴及
    丙○○訴由臺灣臺中地方法院檢察署檢察官偵查後追加起訴
    。
    理    由
甲、證據能力之說明：
一、按刑事訴訟法第158條之3規定：「證人、鑑定人依法應具結
    而未具結者，其證言或鑑定意見，不得作為證據」。所謂「
    依法應具結而未具結者」，係指檢察官或法官依刑事訴訟法
    第175條之規定，以證人身分傳喚被告以外之人（證人、告
    發人、告訴人、被害人、共犯或共同被告）到庭作證，或雖
    非以證人身分傳喚到庭，而於訊問調查過程中，轉換為證人
    身分為調查時，此時其等供述之身分為證人，則檢察官、法
    官自應依本法第186條有關具結之規定，命證人供前或供後
    具結，其陳述始符合第158條之3之規定，而有證據能力。若
    檢察官或法官非以證人身分傳喚而以告發人、告訴人、被害
    人或共犯、共同被告身分傳喚到庭為訊問時，其身分既非證
    人，即與「依法應具結」之要件不合，縱未命其具結，純屬
    檢察官或法官調查證據職權之適法行使，當無違法可言。而
    前揭不論係本案或他案在檢察官面前作成未經具結之陳述筆
    錄，係屬被告以外之人於偵查中向檢察官所為之陳述，本質
    上屬於傳聞證據，基於保障被告在憲法上之基本訴訟權，除
    該被告以外之人死亡、身心障礙致記憶喪失或無法陳述、滯
    留國外或所在不明而無法傳喚或傳喚不到、或到庭後拒絕陳
    述等情形外，如已經法院傳喚到庭具結而為陳述，並經被告
    之反對詰問，前揭非以證人身分而在檢察官面前未經具結之
    陳述筆錄，除顯有不可信之情況者外，得為證據（最高法院
    96年度台上字第3527號判決意旨參照）。本案起訴部分之乙○○及追加起訴部分之張秀玲於偵查中均非經檢察官以證人
    身分傳喚，而係以告訴人或告訴代理人身分傳喚到庭接受訊
    問，該2人於偵查中向檢察官所為未經具結之陳述筆錄，本
    質上屬於傳聞證據，惟該2人於原審審理時皆已經以證人身
    分傳喚到庭具結而為陳述，並經被告2人之反對詰問，且本
    院審酌該2人偵查筆錄製作之原因、過程及其內容加以觀察
    其信用性判斷之結果，該2人之偵查筆錄亦無違法取供、陳
    述非出於供述者真意等顯不可信之情況，參照前揭說明，該
    2人於偵查中未經具結之陳述筆錄，應屬傳聞證據之例外，
    而得為證據。
二、按被告以外之人於審判外之陳述，雖不符刑事訴訟法第159
    條之1至第159條之4之規定，然經當事人於審判程序同意作
    為證據，法院審酌該言詞陳述作成時之情況，認為適當者，
    亦得為證據；當事人、代理人或辯護人於法院調查證據時，
    知有刑事訴訟法第159條第1項不得為證據之情形，而未於言
    詞辯論終結前聲明異議者，視為有前項之同意，刑事訴訟法
    第159條之5定有明文。經查，本案檢察官及被告2人，均未
    爭執本判決所引用之下列各項證據之證據能力，復未於言詞
    辯論終結前聲明異議，本院審酌上開證據作成時之情況，並
    無違法取證之瑕疵，認以之作為證據為適當，揆諸上開規定
    ，應認下列各項證據均有證據能力。
乙、實體之說明：
壹、訊據上訴人即被告（下稱被告）戊○○固承認其有告知乙○○前所投資之香港訊匯公司已虧損20%，改投資華南mall收
    益較穩定，經乙○○同意辦理出金，並於94年9月2日帶同乙○○至上海銀行中港分行辦理結匯手續及提領現金256萬920
    0元，作為乙○○投資華南mall之款項，嗣乙○○又加碼投
    資，丁○○因而於94年9月29日轉帳49萬9050元至其玉山銀
    行大墩分行帳戶；另有收受丙○○之150萬元，上開款項迄
    今均未返還等事實不諱，惟矢口否認有何詐欺取財犯行，辯
    稱：我將乙○○的2筆投資款都交給中國大陸的汪仁榮去投
    資華南mall，確實有投資，沒有挪用；另外我是找丙○○共
    同投資股票，我跟丙○○收了150萬元後，確實有以自己、
    丁○○及寶融公司的帳戶進行股票買賣，還有做期貨指數的
    投資，但是虧損剩下約一半，後來因為公司營運及投資地下
    期貨指數，全部虧光了云云；被告丁○○辯稱：於94年9月2
    日那次，我人在峇里島，事前只知道乙○○投資香港訊匯公
    司的錢要辦理出金結匯，不知道戊○○跟乙○○要把錢領出
    來，我之前借給戊○○約300萬元，戊○○存到我帳戶的236
    萬元是要還我的，戊○○說是他哥哥辦貸款的錢；94年9月
    21日那次，是乙○○跟戊○○講好要做第2筆投資，但是乙○○的錢不夠美金10萬元，叫我幫她湊足美金10萬元，所以
    我將乙○○交給我的233萬5000元存到自己的玉山銀行大墩
    分行帳戶，因為我投資香港訊匯公司帳戶內有餘額美金6萬
    元，我就再匯款美金2萬元到該投資帳戶，告訴戊○○要以
    該投資帳戶內的美金8萬元，加上我轉帳給他的49萬9050元
    ，作為乙○○第2筆投資的錢云云。
貳、惟查：
一、被告2人對乙○○詐欺取財部分：
(一)、被告戊○○、丁○○2人上開對告訴人乙○○詐欺取財之犯
    罪事實，業據乙○○於偵查中以告訴人身分指訴綦詳，及於
    原審審理時以證人身分具結證述在卷。又告訴人乙○○先後
    於94年9月2日、同年月21日，在上海銀行中港分行提領現金
    256萬9200元交予被告戊○○、在臺中路郵局提領現金300萬
    元，將其中233萬5000元存入被告丁○○之玉山銀行大墩分
    行帳戶，被告丁○○於94年9月26日匯款美金2萬元至香港中
    國銀行帳號：00000000000000號，收款人為TSE'S Internat
    ional Investment (Macau) Ltd之帳戶，於94年9月29日轉
    帳49萬9050元至被告戊○○之玉山銀行大墩分行帳戶，均經
    證人即被告丁○○、戊○○於原審審理時具結證述明確，並
    有告訴人乙○○之上海銀行取款憑條影本、郵政存簿儲金簿
    影本、同案被告丁○○之玉山銀行匯出匯款賣匯水單、被告
    2人之玉山銀行大墩分行存戶交易明細表在卷可稽（見97年
    度偵字第15006號卷第40、46、240、265頁，原審97年度訴
    字第4150號卷(一)第201、206頁）。
(二)、被告戊○○雖以上詞置辯，惟查：
  1.被告戊○○辯稱，伊收到告訴人乙○○之2筆款項後，確實
    有交給汪仁榮以投資華南mall云云。惟本案自告訴人乙○○
    於97年6月23日提出告訴起迄本院言詞辯論終結止，被告戊○○始終未能提出其交付款項予汪仁榮之收據或匯款單據，
    亦未提出以告訴人乙○○之名義投資所謂華南mall之投資憑
    證，復未提供其所指「汪仁榮」該人之年籍資料以供法院傳
    訊調查或舉出任何證據以實其說，被告戊○○此部分空言所
    辯，顯屬無據。且被告戊○○於偵查中供稱此2筆投資款都
    是透過地下管道匯給汪仁榮等語（見97年度偵字第15006號
    卷第26頁），嗣於原審審理以證人身分作證時，卻改稱第1
    筆是透過地下結匯匯到汪仁榮帳戶，第2筆是透過丁○○之
    香港訊匯帳戶轉帳到汪仁榮帳戶（見原審97年度訴字第4150
    號卷(一)第182頁正反面），於本院再為如原審所為之供述（
    本院卷第57頁）。關於該2筆投資款如何交付予汪仁榮，被
    告戊○○先後供述不一，且其於同次作證時，先是供稱該2
    筆投資款是以乙○○名義投資，隨後又改稱汪仁榮說中國的
    投資必須中國人民才能投資（見原審97年度訴字第4150號卷
    (一)第182頁），前後所述明顯矛盾，復均未提出此部分匯款
    或轉帳之資料以供查證，足見被告戊○○此部分辯解並非可
    採。
  2.再者，倘被告戊○○果真有將告訴人乙○○所交付之2筆款
    項用以投資其所稱之華南mall，則投資報酬理應由該投資標
    的之經營管理人支付，然本案告訴人乙○○所收到之投資報
    酬，卻是由被告戊○○或由被告丁○○按月將新臺幣兌換成
    美金後匯入告訴人乙○○之帳戶，此為被告戊○○所自承（
    見原審97年度訴字第4150號卷(一)第185頁反面），亦經被告
    丁○○於原審審理時以證人身分證述在卷（見原審97年度訴
    字第4150號卷(二)第196頁），此顯然違反投資常情，益徵被
    告戊○○確實未將告訴人乙○○所交付之2筆款項用以投資
    ，而被告丁○○亦明知上情而共同欺瞞告訴人乙○○。
  3.另被告戊○○於94年9月2日15時35分許，收受告訴人乙○○
    所交付之256萬9200元現金後，隨即於同日18時40分，將現
    金236萬元存入被告丁○○之中國信託銀行臺中文心分行帳
    戶，此為被告戊○○所自承不諱，並有被告丁○○之中國信
    託銀行存款系統歷史交易查詢報表附卷可憑（見97年度偵字
    第1500 6號卷第150頁）。被告戊○○雖否認其存入被告丁○○帳戶之236萬元係來自告訴人乙○○所交付之256萬9200
    元，而辯稱：該筆款項是我跟哥哥劉學文及朋友謝明仁借來
    還給丁○○云云。惟被告戊○○於偵查及原審行準備程序時
    均僅供稱：還給丁○○的236萬元，是劉學文向中華商銀及
    台新銀行貸款借給他（見97年度偵字第15006號卷第338頁，
    原審97年度訴字第4150號卷(一)第25頁），而未提及該236萬
    元亦包含其向友人之借款。嗣於98年9月1日原審審理時則改
    稱236萬元是哥哥的貸款及跟朋友陳家豪、鍾聖佑、謝明仁
    借的，哥哥的貸款多少不清楚，朋友那邊總共借了100萬元
    云云（見原審97年度訴字第4150號卷(一)第162頁反面）。於
    原審99年2月23日審理時再改口供稱236萬元裡面，大約100
    萬元是哥哥的貸款，另外100萬元是跟謝明仁借的云云（見
    該次審理筆錄第18、19頁），前後所述不一，供詞已有可疑
    。且經原審依被告戊○○所述，向中華商銀【現已改為香港
    商香港上海匯豐銀行股份有限公司（下稱匯豐銀行）】及台
    新國際商業銀行股份有限公司（下稱台新銀行）函查劉學文
    申辦貸款資料結果，顯示劉學文僅曾於93年10月間，向台新
    銀行申辦信用貸款59萬元，並未向中華銀行貸款，有匯豐銀
    行98年8月17日（98）港匯銀（總）字第33448號函、台新銀
    行98年9月4日台新總作服帳務字第09800010908號函及所檢
    附劉學文貸款資料在卷可參（見原審97年度訴字第4150號卷
    (一)第116、117 頁起），與被告戊○○將現金236萬元存入被
    告丁○○帳戶之時間、金額相去甚遠。且被告戊○○於檢察
    官偵查中尚供稱：「（94年9月2日你存入丁○○中國信託帳
    戶內236萬元資金從何而來？）從我哥劉學文那裡來，他在
    94年6、7月間向中華商銀台北市○○○路的分行，以及台新
    銀行南京東路四段7樓的分行貸款，台新75萬元，中華銀行
    現金卡實貸150萬元，把這些錢借我償還給丁○○。（當天
    資金流向？）貸款在94年5月時我帶我哥去辦的，…」等語
    （偵15006號卷第338頁），則其對上開貸款自不可能弄錯，
    惟卻與上開銀行之函覆資料不符，足見被告戊○○上開所辯
    ，顯非屬實。又被告丁○○於95年9月1日起迄同年月5日止
    ，係至印尼峇里島旅遊，此為被告2人所不否認，並有被告
    丁○○之入出境資料在卷可參。而被告丁○○供稱，94年9
    月2日戊○○匯款236萬元至伊帳戶，是伊回國以後戊○○才
    告訴伊的云云，則何以戊○○在取得其兄借款後不急於返還
    被告丁○○，甚至於平時丁○○催其還款時亦無錢返還丁○○，反於其收受乙○○所交付之256萬9200元投資款後，即
    於同日有錢返還丁○○高達236萬元之款項，且係在被告丁○○出國期間，又不立即通知丁○○，此若非係自乙○○所
    交付之256萬9200元投資款中之款項，則實難想像。堪認被
    告戊○○確實係從告訴人乙○○所交付之現金256萬9200元
    中，將其中236萬元存入被告丁○○之帳戶無訛。
  4.又被告戊○○亦自承，有收受被告丁○○所轉帳之49萬9050
    元，該款項係丁○○自收受乙○○第2筆投資款中之金額等
    語，核與被告丁○○所供相符。惟被告戊○○亦未能提供其
    有為告訴人乙○○將此第2筆投資款投資華南mall之證據，
    僅空言辯稱是透過丁○○在香港訊匯公司之帳戶轉給汪仁榮
    ，亦未提供任何證據以供查證，此部分所辯亦難採信。
  5.綜上所述，被告戊○○上開所辯均不足採信，其有詐騙告訴
    人乙○○上開2筆款項得手之犯罪事實，堪以認定。
  6.至告訴人乙○○雖指稱其於94年8月23日匯入香港中國銀行
    帳號：00000000000000號，收款人為TSE'S International
    Investment(Macau) Ltd帳戶之款項，及於94年9月21日提領
    現金存入同案被告丁○○帳戶之款項，都是要作定存，不是
    要投資。然告訴人乙○○提起本件告訴時，已於告訴狀中明
    確記載「被告…百般向告訴人詐稱若將水公司勞工退休款項
    轉『投資』香港訊匯金融集團有限公司…」，且告訴人乙○○於原審審理作證時亦陳述會去上海銀行中港分行開戶是因
    被告說這樣操作才方便，要操作什麼她不懂，如果是真的投
    資操作，她同意被告領錢等語（見原審97年度訴字第4150號
    卷(一)第159、160頁、第161頁反面），復自承原審97年度訴
    字第4150號卷(一)第204頁之謝氏投資集團（澳門有限公司）
    開戶之相關須知為其親自簽署，而觀諸該須知上即已載明「
    本公司之市場快訊每日提供行情分析以供參考，亦會不定期
    公告其他如：市場利率、每日開收盤價、市場休市…等通告
    」、「本公司海外交易部提供之詢價服務，僅及於現貨匯率
    之即時買賣價位」、「各類金融商品交易對帳單」等字樣，
    顯屬金融商品交易而非定期儲蓄，併參以告訴人乙○○為高
    職畢業、具有多年社會工作經驗之成年人，智識程度正常，
    其於簽署該須知及匯款美金10萬元至香港中國銀行帳號：00
    000000000000號，收款人為TSE'S International Investme
    nt (Macau) Ltd帳戶時，應已知悉是要投資金融商品而非定
    存無訛，故此部分告訴意旨，自不足採，附此敘明。
(三)、被告丁○○雖以上開情詞置辯，惟查：
  1.告訴人乙○○雖指稱其上海銀行中港分行帳戶存摺、印章於
    開戶後即交給被告丁○○保管，惟被告丁○○自始即否認有
    為告訴人乙○○保管印章，而稱僅幫乙○○保管存摺，且乙○○於辦理出金結匯前有跟她拿回存摺。又證人即同案被告
    戊○○於原審審理時亦證述：丁○○沒有把乙○○上海銀行
    開戶的印章交給我等語（見原審97年度訴字第4150號卷(一)第
    180頁正反面）。告訴人乙○○於原審審理時復自承其有跟
    丁○○拿回存摺跟戊○○去上海銀行辦理出金結匯（見原審
    97年度訴字第4150號卷(一)第189頁），是起訴書認定告訴人
    乙○○上海銀行中港分行帳戶之印章係由被告丁○○交予被
    告戊○○，即與事實不合。惟可以認定者，乃被告丁○○所
    自承，其有與戊○○帶同告訴人乙○○至上海銀行中港分行
    開戶，並有保管乙○○之存摺。此與被告丁○○嗣後所辯，
    其僅有告知乙○○上開投資管道，是被告戊○○與乙○○自
    行接洽云云，意即其與本案毫無瓜葛，即有未合。而自告訴
    人乙○○於開戶後，即將存摺交予被告丁○○保管之事實可
    知，告訴人乙○○對被告丁○○應係相當信任，且係因被告
    丁○○之因素，始信賴被告戊○○。
  2.被告丁○○固於94年9月1日出境，嗣於同年月5日入境，有
    法務部入出境資訊連結作業及其護照影本各1份附卷可憑（
    見97年度偵字第15006號卷第311頁），故被告戊○○於94年
    9月2日帶同告訴人乙○○至上海銀行中港分行提領現金256
    萬9200元，並收受乙○○所交付之上開現金時，被告丁○○
    並不在國內，此固堪以認定。惟依證人即同案被告戊○○於
    原審審理時之證述：「（你跟乙○○去上海商銀中港分行辦
    理出金結匯並領款，丁○○何時知道？）她回國之後知道，
    大概9月5、6日知道，是我告訴她的，這件事情我事前告知
    丁○○要辦理出金結匯」、「丁○○事前知道要辦理出金，
    但她不知道要領錢的部分」、「（丁○○是否知道出金要做
    什麼？）事前我有告知她，我要介紹乙○○做華南mall投資
    」等語（見原審97年度訴字第4150號卷(一)第183頁反面），
    則被告戊○○事前既已告知丁○○有關乙○○所投資之香港
    訊匯公司金融商品將辦理出金結匯，且是要轉投資華南mall
    ，則顯然應係將出金結匯之金額領出，始得用以轉投資華南
    mall，況亦係由丁○○將其原保管之乙○○上海銀行中港分
    行帳戶存摺交還乙○○，則被告丁○○辯稱其事前不知戊○○與乙○○要去領錢一情，即與常理有違。而被告戊○○所
    稱之華南mall投資根本不存在，已如前述，即被告丁○○亦
    自承，伊有投資香港訊匯公司之金融商品，惟未投資華南ma
    ll等語（本院卷第55頁背面），則若如被告戊○○所供，其
    於代告訴人乙○○投資香港訊匯公司之金融商品，短短不到
    1週，乙○○之投資即虧損20%，並要乙○○改投資華南mall
    之相對穩定獲利（本院卷第54頁背面、第55頁），則其又何
    以不告知並要被告丁○○改為上開投資？足見並無華南mall
    之投資無訛。而告訴人乙○○係經由被告丁○○之介紹始有
    投資之意念，被告丁○○與被告戊○○當時又係男女朋友之
    親密關係，此亦據其2人供明在卷，且其2人彼此之間亦有金
    錢往來及借用帳戶之習慣，堪信其2人之關係極為密切，被
    告丁○○對此亦不可能不知（證人戊○○已證稱乙○○辦理
    出金前有告知丁○○，要介紹乙○○做華南mall投資），故
    即便被告丁○○因參加先前公司原訂之旅遊行程，而於94年
    9月2日乙○○提款當日人在國外，惟仍難辭其與被告戊○○
    係共同基於犯意聯絡，而就被告戊○○詐騙告訴人乙○○25
    6萬9200元之犯行，無何犯意聯絡及行為分擔之共犯關係。
    況被告戊○○於94年9月2日存到被告丁○○之中國信託銀行
    臺中文心分行帳戶之236萬元，依照前述說明，係被告戊○○詐騙告訴人乙○○256萬9200元其中之款項，則上開款項
    既由被告丁○○取得大部分，則謂其事前毫不知情，顯與常
    理相悖。
  3.關於被告丁○○所辯戊○○曾向其借款約300萬元，嗣戊○○於94年9月2日將236萬元存入其帳戶作為償還，戊○○供
    稱該236萬元係其哥哥劉學文向銀行貸款所得等情，此顯然
    不足信採，理由如下：
  (1)證人即同案被告戊○○固於原審審理時證述上情，惟關於該
    236萬元係被告戊○○從告訴人乙○○所交付之現金256萬92
    00元現金中，將其中236萬元存入被告丁○○之帳戶無訛，
    已如前述，則其此部分證詞已有不實。
  (2)經原審調查結果，被告丁○○曾於94年3月31日向華泰商業
    銀行（下稱華泰銀行）信用貸款60萬元、91年6月6日向台新
    銀行以現金卡借款30萬元、91年11月18日向台新銀行以易貸
    金借款10萬元、93年12月15日向國泰世華商業銀行（下稱國
    泰世華銀行）以現金卡借款9萬9900元、91年8月30日向日盛
    國際商業銀行股份有限公司（下稱日盛銀行）信用貸款26萬
    元、93年6月8日向日盛銀行信用貸款25萬元、93年6月向台
    北富邦商業銀行股份有限公司（下稱台北富邦銀行）信用貸
    款47萬2000元、91年10月3日向泛亞商業銀行【現改為新加
    坡商星展銀行（下稱星展銀行）】以現金卡借款5萬元，有
    華泰銀行98年12月29日（98）華泰總個人審查字第12209號
    函、台新銀行98年12月25日台新總作服帳務字第0980001795
    2號函、國泰世華銀行業務控管部98年12月23日國世業控字
    第0980000724號函、日盛銀行陳報狀、台北富邦銀行陳報狀
    、星展銀行貸款作業部99年1月8日（99）星展貸款作業字第
    5號函及隨函檢附之相關資料在卷可參（見原審97年度訴字
    第4150號卷(二)第44頁起），以上貸款總額為208萬1905元，
    與被告丁○○所述借給戊○○約300萬元，已相去甚遠，況
    被告丁○○於原審自承：我『92年6月』認識戊○○、『93
    年開始交往』等語（原審98年度易字第3570號卷第85頁正、
    背面），而被告戊○○則供稱「『93年間』我跟丁○○認識
    時，有陸續請她辦貸款借我」等語（偵15006號卷第338頁）
    ，被告丁○○於本院再供稱：於91年間不可能借錢給被告戊○○等語（本院卷第56頁），則如扣除上開91年間被告丁○○向金融機構之貸款，則貸款總額更僅有142萬1千元，與其
    所稱之300萬元相去更遠，則被告丁○○是否確實有借款約
    300萬元予被告戊○○，即非無疑。被告丁○○雖於本院提
    出答辯狀，載稱：「236萬元是包括華泰銀行60萬元未清償
    、富邦信貸47.2萬元未清償、台新現金卡40.8萬元、日盛信
    貸25萬元、星展銀行14.9萬元、富邦信用卡19.7萬元未清償
    、國泰世華信用卡18.8萬元、國泰世華現金卡9.8萬元，合
    計約236萬元」。惟查，被告黃韾葦所舉之台新現金卡40.8
    萬元、星展銀行其中之5萬元，均係於91年間向各該銀行之
    借款，依上開說明，自無法認係被告丁○○借予被告戊○○
    之貸款，且其中華泰銀行之貸款60萬元、富邦銀行之信用貸
    款47.2萬元等2筆大額貸款，竟於被告戊○○於94年9月2日
    匯款236萬元予被告丁○○後，迄今仍未清償，則被告丁○○所辯因伊向銀行貸款借給被告戊○○，伊生活有壓力，有
    催促過他還款，他才還伊236萬元云云，被告戊○○既已償
    還236萬元，何以被告黃韾葦又不立即用以償還銀行貸款以
    解除其壓力，此亦有疑。故被告2人所辯「戊○○存到丁○○帳戶的236萬元是要還她的錢」云云，應屬不實。
  4.又於94年9月21日，告訴人乙○○為再投資華南mall，由被
    告丁○○帶同告訴人乙○○前往臺中路郵局提領告訴人乙○○郵局帳戶內之存款300萬元，被告丁○○隨後即將其中之
    233萬5,000元存入自己玉山銀行大墩分行帳戶，再於94年9
    月29日轉帳49萬9050元至被告戊○○玉山銀行大墩分行帳戶
    內之事實，業據被告丁○○供承不諱。被告丁○○雖另辯稱
    ：94年9月21日存到其玉山銀行大墩分行之233萬5000元，是
    乙○○的第2筆投資款，因不足美金10萬元，乙○○要伊幫
    忙湊齊美金10萬元，於是伊匯款美金2萬元到伊投資之香港
    訊匯公司的帳戶，另轉帳49萬9050元給戊○○，告訴戊○○
    要以伊投資香港訊匯公司帳戶內原有之美金6萬元，加上後
    來所匯的美金2萬元以及轉帳的49萬9050元，作為乙○○第2
    筆投資的款項云云。惟告訴人乙○○提領上開300萬元款項
    ，既係為投資華南mall，縱認被告丁○○要為其湊齊美金10
    萬元，然被告丁○○甫於94年9月2日，因被告戊○○將告訴
    人乙○○之上開236萬元匯入其上開銀行帳戶中，其自得逕
    補足差額再交由戊○○為告訴人乙○○投資華南mall即可，
    反捨此不為，而以迂迴之方式，先將233萬5000元存到其玉
    山銀行大墩分行帳戶內，再匯款美金2萬元到其投資之香港
    訊匯公司之帳戶，再轉帳49萬9050元予戊○○（依當時之匯
    率換算，僅約1萬5千美元，亦不足美金2萬元），要戊○○
    為其所投資之香港訊匯公司之帳戶辦理出金結匯，再用作乙○○投資華南mall之用，此顯與常理有悖。且被告丁○○辯
    稱其於香港訊匯公司帳戶內原本有剩餘美金6萬元，要辦理
    出金結匯替告訴人乙○○給付投資華南mall款項，則其又何
    須多此一舉，再匯入美金2萬元至其香港訊匯公司帳戶內（
    因此時亦僅有美金8萬元，亦不足美金10萬元）？其又為何
    不將單獨轉帳給被告戊○○之49萬9050元，一併匯入其在香
    港訊匯公司之帳戶內？況被告丁○○亦始終未能提出其原於
    香港訊匯公司之帳戶內確有剩餘美金6萬元之證據，及該款
    項確用以作為乙○○投資華南mall，凡此顯見被告丁○○上
    開所辯，實為臨訟卸責、事後為兜攏資金流向所為之虛詞（
    惟仍不足以兜攏完整），自不足採信。
  5.綜上所述，被告丁○○上開所辯尚不足採信，其與被告戊○○對告訴人乙○○有詐欺取財之犯意聯絡及行為分擔，應屬
    無疑。
二、被告戊○○對丙○○詐欺取財部分：
(一)、被告戊○○上開詐騙告訴人丙○○之犯罪事實，業據告訴人
    丙○○之妻張秀玲於偵查中以告訴代理人身分指述綦詳，其
    於原審審理時並以證人身分具結證述在卷，復有被告戊○○
    於96年6月25日與告訴人丙○○訂立之共同買賣協議書、委
    託保管證明書、其2人於96年9月7日訂立之共同買賣協議書
    各1紙、被告戊○○於96年6月25日簽發面額各50萬元之本票
    共2張、於96年9月7日簽發面額50萬元之本票1張、告訴人丙○○於96年9月7日匯款50萬元至被告戊○○上開玉山銀行大
    墩分行帳戶之匯款申請書各1紙（以上均為影本）附卷可稽
    （見98年度偵字第4333號卷第8頁起）。
(二)、寶融公司係於被告戊○○向告訴人丙○○招攬投資後之96年
    6月27日始經核准設立，所營事業並不包括股票代操，亦有
    寶融公司基本資料1紙在卷可證（見98年度偵字第4333號卷
    第5頁）。被告戊○○雖否認犯行，並以前詞置辯，惟被告
    戊○○僅提出以同案被告丁○○名義開立之大眾銀行活期儲
    蓄存款-證券戶存摺影本，並未提出其所稱以其個人及寶融
    公司名義為告訴人丙○○進行股票買賣之證據。又依被告戊○○所提出之大眾銀行活期儲蓄存款-證券戶存摺影本（見
    原審97年度訴字第4150號卷(二)第112頁起），並無法分辨何
    筆交易為被告戊○○個人之買賣，何筆交易為被告戊○○以
    告訴人丙○○所交付之款項代為操作之買賣，且告訴人丙○○於96年6月29日、9月7日，各匯款100萬元、50萬元予被告
    戊○○，該證券帳戶於告訴人丙○○上開匯款後之數日內，
    並無100萬元、50萬元進帳之紀錄，自不能證明被告戊○○
    於收受告訴人丙○○所交付之150萬元後，確有代為操作買
    賣股票之事實。
(三)、被告戊○○雖又辯稱該150萬元是共同投資，且包括投資股
    票及期貨指數云云。然證人張秀玲於原審審理時已明確證稱
    ：戊○○沒有講過要投資期貨，我們投資的錢都是請他代為
    操作股票等語（見原審97年度訴字第4150號卷(二)第99頁反面
    、第100頁），而參諸上開共同買賣協議書及委託保管契約
    書所載，亦無被告戊○○將代為投資期貨之記載（僅有共同
    買賣投資股票之記載），且被告戊○○就其所稱投資期貨部
    分，亦完全未提出任何憑證，其空言所辯顯非可採。
(四)、被告戊○○於本院亦自承有向丙○○保證，超出20%的虧損
    算伊的，協議書上也有載明，而其投資150萬元的結果，虧
    損約50%，但因為伊所經營的寶融公司開銷很大，還有伊投
    資地下期貨的虧損，造成週轉不靈，故伊將告訴人丙○○剩
    下的50%即約75萬元花在這部分虧損上等語（本院卷第58頁
    背面、第59頁）。而查，被告戊○○確有於共同買賣協議書
    上為上開承諾，有該協議書附卷可參（98年度偵字第4333號
    卷第13頁），而丙○○之投資既虧損約50％，則其中30%依
    協議書所載，應屬被告戊○○之虧損，則被告戊○○除應負
    擔此部分之虧損而將此30%之金額返還告訴人丙○○外，亦
    應將剩餘之50%返還告訴人丙○○，惟其非但未將30%之虧損
    返還丙○○，更將剩餘之50%用以填補其自己公司經營及投
    資期貨之虧損，更見其於收受告訴人丙○○所交付共150萬
    元之投資款時，即有不法所有之意圖甚明。而上開共同買賣
    協議書、委託保管契約書，則僅係其施用詐術之手段，其自
    始即無依約定履行之意思無訛。
三、綜上所述，被告2人上開所辯，均屬事後卸之詞，不足採信
    。本案事證已臻明確，被告2人詐欺告訴人乙○○、被告戊○○詐欺告訴人丙○○之犯行，均堪認定。
參、新舊法之比較：
    被告2人對乙○○為詐欺取財行為後，刑法及刑法施行法於
    95年7月1日修正公布施行，茲就與本案有關之法條比較新舊
    法如下：
  (一)刑法第2條第1項規定部分：修正後刑法第2條第1項規定，已
    將新舊法律適用之「從新從輕」原則，改採「從舊從輕」原
    則，而此規定僅係規範行為後法律變更所生新舊法律比較適
    用之準據法，並非實體刑罰法律，自不生行為後法律變更之
    比較適用之問題，應逕行適用新法第2條第1項之規定，為「
    從舊從輕」之比較。
  (二)罰金刑部分：本案論罪科刑之法條有罰金刑，被告2人行為
    後，刑法第33條第5款業經修正。修正後該條款規定：「罰
    金：新臺幣1000元以上，以百元計算之」，與修正前該款規
    定：「罰金：1元以上」不同。比較新舊法結果，以舊法較
    有利於被告2人，故依刑法第2條第1項前段規定，本案關於
    法定刑罰金部分，自應適用行為時之法律即修正前刑法第33
    條第5款規定，決定其罰金部分之法定刑（另關於罰金之提
    高標準，依修正刑法施行法第1條之1，與被告2人行為時應
    適用之罰金罰鍰提高標準條例第1條前段、現行法規所定貨
    幣單位折算新臺幣條例第2條比較，兩者規定適用之結果並
    無不同，且刑法施行法之性質屬於特別準據法，應予優先適
    用，是自應適用裁判時之法律即刑法施行法第1條之1，最高
    法院96年度台上字第1136、4185號判決意旨參照）。
  (三)連續犯部分：被告2人行為後，刑法第56條關於連續犯之規
    定，業於95年7月1日經修正刪除，則被告2人之犯行，因行
    為後新法業已刪除連續犯之規定，此刪除雖非犯罪構成要件
    之變更，但顯已影響行為人刑罰之法律效果，自屬法律有變
    更，則依修正後之刑法第2條第1項前段，比較新、舊法結果
    ，仍應適用較有利於被告2人之行為時法律即舊法論以連續
    犯。
  (四)定執行刑部分：被告戊○○行為後，刑法第51條第5款宣告
    多數有期徒刑定執行刑之上限，已由舊法之20年，修正提高
    為新法之30年，經比較新、舊法結果，以修正前之法律較為
    有利，自應適用被告戊○○行為時之法律即舊法規定論處。
  (五)綜合上述各條文修正前、後之比較，依修正後刑法第2條第1
    項前段、但書規定之「從舊從輕」原則，綜其全部罪刑比較
    之結果，自應一體適用被告2人行為時之法律即修正前刑法
    之相關規定，予以論處。
肆、核被告戊○○、丁○○所為，均係犯刑法第339條第1項之詐
    欺取財罪。被告戊○○、丁○○如犯罪事實欄一、二所載犯
    行，彼此之間有犯意聯絡及行為分擔，均為共同正犯。被告
    2人如犯罪事實欄一、二所載犯行，時間緊接，犯罪構成要
    件相同，顯係基於概括犯意為之，應依修正前刑法連續犯之
    規定論以一罪，並加重其刑。起訴書認應分論併罰，容有未
    洽。被告戊○○上開連續詐欺取財犯行，與於刑法連續犯規
    定刪除後所犯如犯罪事實欄三、四所載犯行，該3次詐欺取
    財犯行，犯意各別，行為互殊，應予分論併罰。
伍、不另為無罪諭知部分：
一、公訴意旨另以：被告戊○○、丁○○私下於94年9月2日，推
    由戊○○持告訴人乙○○之印章，至上海銀行中港分行，在
    取款憑條上盜蓋告訴人乙○○之印章，而偽造用以表示告訴
    人乙○○提領存款256萬9200元意思之私文書後，再持以交
    付銀行經辦人員行使，使銀行經辦人員陷於錯誤，誤認係告
    訴人乙○○授權提領款項，而當場將上開現金如數交付予被
    告戊○○，足生損害於告訴人乙○○及上海銀行對於帳戶存
    款提領審核管理之正確性，因認被告戊○○、丁○○2人此
    部分行為涉犯刑法第339條第1項之詐欺取財（指對銀行部分
    ）及同法第216條、第210之行使偽造私文書等罪嫌。
二、訊據被告戊○○、黃韾葦均堅決否認有此部分之詐欺取財、
    行使偽造私文書犯行，戊○○辯稱：當天乙○○本人也有到
    場，取款憑條上之「乙○○」印文，是乙○○自己蓋章等語
    ；被告丁○○則辯稱：伊當時已出境不在國內，對此並不知
    情等語。經查：公訴人認被告戊○○、黃韾葦有此部分犯罪
    事實，無非係以告訴人乙○○之指訴為其主要論據。惟告訴
    人乙○○於偵查中及原審審理時，關於94年9月2日其本人究
    竟有無與被告戊○○一同至上海銀行中港分行辦理出金結匯
    及提領現金256萬9200元之事，先後為相異之陳述，其於偵
    查中稱只有開戶及結清帳戶的時候去過上海銀行中港分行，
    其他都沒有去過等語（見97年度偵字第15006號卷第27頁）
    ，於原審98年9月1日審理時則稱94年9月2日上海銀行中港分
    行有通知伊到銀行辦理海外美金結匯的事情，但不是伊到櫃
    台提領256萬9200元等語（見原審97年度訴字第4150號卷(一)
    第156頁反面、第157頁），於原審98年10月6日審理時改稱
    有跟丁○○拿回存摺，跟戊○○去上海銀行辦出金結匯等語
    （見原審97年度訴字第4150號卷(一)第189頁），嗣於原審99
    年1月12 日審理時再改稱當天存摺是從戊○○那裡拿出來的
    ，惟不否認其本人於94年9月2日確有與被告戊○○一同至上
    海銀行中港分行之事實（見原審97年度訴字第4150號卷(二)第
    107頁）。查，告訴人乙○○為高職畢業識字之人，且具有
    多年社會工作經驗，其於94年9月2日既已親自前往上海銀行
    中港分行，對於被告戊○○究竟要以其帳戶處理何事，不可
    能毫不關心而放任被告戊○○為所欲為，在此情形下，被告
    戊○○應無盜用其印章、盜領其存款而不被發現之機會與可
    能。另告訴人乙○○在上海銀行中港分行之開戶印鑑章，係
    其原來在使用的印章，此亦據乙○○於本院供明屬實（本院
    卷第55頁背面），另經本院調閱乙○○在彰化銀行之開戶資
    料，查知該帳戶之印鑑章，與其在上海銀行帳戶之印鑑章相
    同，有彰化銀行總行營業部99年5月26日彰總營字第1234號
    函及所附乙○○開戶資料影本附卷可稽（本院卷第95至96頁
    ），則該印章既係其原來即在使用之印章，且係其在彰化銀
    行帳戶之印鑑章，則其於開戶後僅將上海銀行中港分行帳戶
    之存摺交予丁○○保管，而印章則仍由其自己保管，即非無
    可能。告訴人乙○○或因事隔久遠，記憶有所模糊，或為順
    利向被告2人求得賠償，而撇清自己提領256萬9200元交予被
    告戊○○投資之事實，致其陳述前後不一，自不得僅依其指
    訴，即逕予認定被告戊○○有擅自在取款憑條上盜蓋乙○○
    印章之行為。又告訴人乙○○承認其上海銀行中港分行帳戶
    於95年10月5日結清是其親自辦理，帳戶內餘額3萬多元亦為
    其本人拿走等語（見原審97年度訴字第4150號卷(一)第159頁
    反面），倘上開256萬9200元確係被告戊○○未經其同意私
    自盜蓋印章所盜領，則告訴人乙○○於95年10月5日結清帳
    戶時，即應發現並向被告戊○○反應或提出告訴，然其於斯
    時卻仍將投資款委由被告戊○○處理而未要求取回或賠償，
    遲至97年4月份發現投資報酬中斷後，始於97年6月23日提出
    告訴，此亦有疑。併參以告訴人乙○○於原審審理時承認其
    女兒有跟被告2人去參觀華南mall（見原審97年度訴字第415
    0號卷(一)第160頁反面、本院卷第59頁背面），足見被告戊○○確曾向其提及投資華南mall情事，而其亦有意投資無訛，
    堪認94年9月2日之256萬9200元，應係其本人親自在取款憑
    條上用印後，提領現金交予被告戊○○作為投資戊○○所佯
    稱之華南mall之款項。另被告黃韾葦確於94年9月1日至94年
    9月5日出境而不在國內，有法務部入出境資訊連結作業及其
    護照影本各1份附卷可憑（見97年度偵字第15006號卷第311
    頁），足見其當時確未在國內無訛。而被告戊○○部分，本
    院既認其無此部分偽造及行使偽造私文書犯行，則被告黃韾
    葦自無與被告戊○○共犯此部分犯行之可能。此外，復查無
    其他積極證據足認被告戊○○、丁○○有公訴人所指此部分
    犯行，此部分應屬不能證明被告戊○○、丁○○2人犯罪，
    惟公訴人既認被告戊○○、丁○○2人此部分行為與如犯罪
    事實欄一所示經起訴成罪之詐欺取財犯行間，有想像競合犯
    之裁判上一罪關係，爰不另為無罪之諭知，附此敘明。
陸、原審認被告戊○○詐欺丙○○部分之罪證明確，依刑法第33
    9條第1項，刑法施行法第1條之1，並審酌被告戊○○犯罪之
    動機、目的、手段，及告訴人丙○○因被告戊○○之本案犯
    罪行為，所受損害非輕，被告戊○○卻始終否認犯行，迄今
    均未賠償，難認其對於自己犯罪行為已有悔悟改過之意等情
    狀，分別就其如犯罪事實欄三、四所載詐欺取財，量處有期
    徒刑10、5月，核其此部分認事用法並無違誤，量刑亦稱妥
    適。被告戊○○此部分上訴意旨，仍執陳詞否認犯行，指摘
    原判決不當，依上開說明，自無理由，其此部分上訴應予駁
    回。另原審關於被告2人詐欺乙○○部分，認被告戊○○罪證明確，予以論罪科刑，並認被告丁○○犯罪嫌疑不足
    ，而諭知其無罪，固非無見，惟查：被告丁○○確有與被告
    戊○○共同基於犯意聯絡，而為如犯罪事實欄一、二所載之
    連續詐欺取財犯行，原審此部分疏未詳予勾稽各項事證，遽
    為被告丁○○無罪，及認被告戊○○係單獨所犯，即有違誤
    。被告戊○○此部分上訴意旨，仍以否認犯行，指摘原判決
    不當，自不足採；檢察官上訴則以被告丁○○確有與被告戊○○共同為此部分犯行，自屬有據，應由本院將原判決關於
    戊○○及丁○○詐欺乙○○部分撤銷，而被告戊○○定執行
    刑部分亦失所附麗，應併予撤銷，並就此部分自為判決。爰
    審酌被告2人此部分犯罪之動機、目的、手段，及告訴人乙○○因被告2人本案犯行，所受損害非輕，被告2人始終否認
    犯行，迄今均未賠償告訴人乙○○之損害等犯後態度，難認
    其等對於自己犯罪行為已有悔意等一切情狀，就其2人如犯
    罪事實欄一、二所載連續詐欺取財犯行，量處如主文第2項
    所示之刑，並就被告戊○○部分，定其應執行之刑如主文第
    4項所示。又被告戊○○、丁○○如犯罪事實欄一、二所載
    連續詐欺取財犯行，犯罪日期雖係於96年4月24日前，惟均
    經本院宣告逾1年6月之有期徒刑，依中華民國九十六年罪犯
    減刑條例第3條第1項第15款規定，不予減刑，附此敘明。
據上論結，應依刑事訴訟法第368條、第369條第1項前段、第364
條、第299條第1項前段，刑法第2條第1項前段、第28條、第339
條第1項，修正前刑法第56條、第51條第5款，刑法施行法第1條
之1第1項前段、第2項，判決如主文。
本案經檢察官甲○○到庭執行職務。
中    華    民    國    99    年    6     月    21    日
            刑事第八庭  審判長法  官  羅  得  村
                              法  官  簡  源  希
                              法  官  郭  瑞  祥
以上正本證明與原本無異。
檢察官得上訴。被告等不得上訴。
如不服本判決應於收受送達後十日內向本院提出上訴書狀，其未
敘述上訴之理由者，並得於提起上訴後十日內向本院補提理由書
（均須按他造當事人之人數附繕本）「切勿逕送上級法院」。
                              書記官  李  妍  嬅
中    華    民    國    99    年    6     月    21    日
附錄本案論罪科刑法條：
刑法第339條第1項
意圖為自己或第三人不法之所有，以詐術使人將本人或第三人之
物交付者，處5年以下有期徒刑、拘役或科或併科1000元以下罰
金。

司法院資訊處製作；財團法人民間司法改革基金會備份。
